【裁判字號】    90,易,1516
【裁判日期】    901018
【裁判案由】    竊盜
【裁判全文】
臺灣臺北地方法院刑事判決                         九十年度易字第一五一六號
    公  訴  人  臺灣臺北地方法院檢察署檢察官
    被      告  丙○○
右列被告因竊盜案件，經檢察官提起公訴（九十年度偵字第一三七一九號），本院判
決如左：
    主      文
丙○○共同連續攜帶兇器竊盜，處有期徒刑壹年。扣案如附表所示之物均沒收。
    事      實
一、丙○○於民國八十九年五月三日，曾竊取黃嘉平所有營業小貨車一輛（於九十年
    三月三十日經台灣板橋地方法院判處有期徒刑五月確定，於九十年七月二十日送
    監執行，目前仍在執行中）；仍不知悔改，復另基於意圖為自己不法所有之概括
    犯意，於九十年三月九日晚上十時許，在台北縣三重市○○路堤防旁，持己有附
    表編號（一）客觀上足以為凶器之Ｔ字型起子一支，破壞車門鎖開啟車門後，再
    以附表編號（二）之自備鑰匙啟動引擎，竊取丁○○所有之車號ＦＧ—一七四三
    號自小客車；得手後，將上開竊得車輛駕駛至台北市○○路附近，交予知情之曾
    天昌（由臺灣臺北地方法院檢察署另行移送台灣高等法院併辦）。隨後，丙○○
    賡續前開犯意，與曾天昌共同基於意圖為自己不法所有之犯意聯絡，於同日晚上
    十一時許，由曾天昌駕駛上開車輛搭載丙○○至台北市○○路青年公園旁，並負
    責把風，丙○○則以上開相同手法，即持附表編號（一）Ｔ字型起子，破壞車門
    鎖開啟車門後，再以附表編號（三）之自備鑰匙啟動引擎方式，竊取甲○○所有
    之ＨＦ—二三九一號自小貨車；得手後，洪、曾二人約定翌日凌晨於台北市○○○路及伊通街口碰面，即分別駕駛ＨＦ—二三九一號自小貨車及ＦＧ—一七四三
    號自小客車離開現場。迄翌日即三月十日凌晨一時三十分許，丙○○至前揭約定
    地點與曾天昌碰面後，欲駕車離去之際，為警盤查，因未能交代車輛來源，遂為
    警當場查獲；嗣循線查獲曾天昌，並扣得附表編號（一）Ｔ字型起子及附表編號
    （二）、（三）之鑰匙。
二、案經被害人丁○○、甲○○訴由台北市政府警察局中山分局報請臺灣臺北地方法
    院檢察署檢察官偵查起訴。
    理      由
一、右開事實，迭據被告丙○○於警訊時及偵審中坦承不諱，核與被害人丁○○、甲○○於警訊中之指訴失竊情節相符；且有被害人丁○○、甲○○所立具之贓物認
    領保管單二紙附卷足憑，此外復有被告丙○○所有供竊盜所用如附表所示之物扣
    案可資佐證；按「被告之自白，非出於強暴、脅迫、利誘、詐欺、違法羈押或其
    他不正之方法，且與事實相符者，得為證據」「被告之自白，不得作為有罪判決
    之唯一證據，仍應調查其他必要之證據，以察其是否與事實相符」，刑事訴訟法
    第一百五十六條第一項、第二項分別定有明文。是本院依（一）被害人丁○○、
    甲○○之指訴，（二）贓物認領保管單二紙，（三）如附表所示之扣案物等補強
    證據，足資擔保被告丙○○於警訊時及偵審中就前開事實所為任意性自白具有相
    當程度之真實性，而得使本院確信被告丙○○前述自白之犯罪事實確屬真實；本
    件事證明確，被告丙○○之犯行，堪以認定，應依法論科。
二、按刑法第三百二十一條第一項第三款之攜帶兇器竊盜罪，係以行為人攜帶兇器竊
    盜為其加重條件，此所謂兇器，其種類並無限制，凡客觀上足對人之生命、身體
    、安全構成威脅，具有危險性之兇器均屬之，且祇須行竊時攜帶此種具有危險性
    之兇器為已足，並不以攜帶之初有行兇之意圖為必要。Ｔ字型起子為足以殺傷人
    生命、身體之器械，顯為具有危險性之兇器（最高法院七十九年台上字第五二五
    三號判例可資參照）。是被告丙○○持附表編號（一）Ｔ字型起子行竊，客觀上
    足以對人之生命、財產構成危險。核被告丙○○所為，係犯刑法第三百二十一條
    第一項第三款之攜帶凶器竊盜罪（起訴書誤載為第三百二十一條第一項第二款）
    ；被告丙○○就竊取甲○○所有之ＨＦ—二三九一號自小貨車之犯行，與曾天昌
    有犯意聯絡及行為分擔，為共同正犯。被告丙○○所犯上開二犯行，時間緊接，
    方法相同，觸犯基本犯罪構成要件相同之罪名，顯係基於概括犯意為之，依連續
    犯規定應論以刑法第三百二十一條第一項第三款加重竊盜罪之一罪，並依法加重
    其刑。爰審酌被告丙○○之犯罪動機、目的、犯罪之手段、所竊財物之價值，且
    被告丙○○年輕力壯不知靠辛勞工作賺取報酬，卻淪為宵小行徑，然犯罪後坦承
    犯行等一切情狀，量處如主文所示之刑，以資懲儆。扣案如附表所示之物，係被
    告丙○○所有，且供竊盜所用，業據其供承在卷，爰依刑法第三十八條第一項第
    二款規定宣告沒收。另扣案油壓剪三支、鐵鎚一支、美工刀二支、老虎鉗三支、
    斜口鉗一支、扳手四支、螺絲起子兩支、手套一副、工具袋一只，無積極證據證
    明供竊盜之用，尚乏沒收依據，併此敘明。
三、移送併辦部分（含臺灣板橋地方法院檢察署九十年度偵字第八一九二、一二二五
    七號）：被告丙○○於九十年四月十一日十九時許，在台北市北投區○○○路○
    段五一五巷一六號停車場內，竊取被害人大觀水晶股份有限公司所有方亨利所持
    有ＤＶ—２７４０自小客車，及於九十年七月十七日凌晨四時許，在台北縣樹林
    市○○路二八五號前，竊取賴建來所有ＢＰ—３１９６自小客車，因認此等部分
    亦均涉有竊盜罪嫌，而移送併辦；訊據被告丙○○坦承於九十年七月十七日凌晨
    ，至台北縣樹林市唱歌，因朋友都走了，又無公車，為了要回家，就偷一部車即
    賴建來所有ＢＰ—３１９６自小客車當交通工具；惟矢口否認竊取大觀水晶股份
    有限公司所有ＤＶ—２７４０自小客車，辯稱：ＤＶ—２７４０自小客車，係朋
    友乙○○借伊使用，伊並未竊取該車等語。本院詳查卷證，查無證據足資證明，
    被告竊取上開大觀水晶股份有限公司所有ＤＶ—２７４０自小客車；第查被告向
    友人乙○○所借大觀水晶股份有限公司所有方亨利所持有ＤＶ—２７４０自小客
    車使用，如確有其事，亦僅涉嫌贓物罪；再查被告竊取賴建來所有ＢＰ—３１９
    ６自小客車，係因於九十年七月十七日凌晨，至台北縣樹林市唱歌，因朋友都走
    了，又無公車，為了要回家，始竊車當交通工具，應係另行起意；綜上，移送併
    辦部分，與前述論罪部分並無連續犯、牽連犯之裁判上一罪關係，本院無從併辦
    ，應退回檢察官另行處理。
據上論結，應依刑事訴訟法第二百九十九條第一項前段，刑法第二十八條、第五十六
條、第三百二十一條第一項第三款、刑法第三十八條第一項第二款，判決如主文。
本
案經檢察官黃久真到庭執行職務
中      華      民      國      九十      年     十     月     十八     日
                                     臺灣臺北地方法院刑事第六庭
                                          法  官    梁耀鑌
右正本證明與原本無異。
如不服本判決，應於判決送達後十日內向本院提出上訴狀(應抄附繕本)。告訴人
或被害人如對於本判決不服者，應具備理由請求檢察官上訴，其上訴期間之計算
係以檢察官收受判決正本之日期為準。
                                          書記官    梁淑時
中      華      民      國      九十      年     十     月   二十二     日
附表
編號
一、Ｔ字型起子一支
二、鑰匙一支（扣押物品清單編號三）
三、鑰匙一支（扣押物品清單編號二）
附錄本案論罪科刑法條全文
刑法第三百二十一條
犯竊盜罪而有左列情形之一者，處六月以上五年以下有期徒刑：
一、於夜間侵入住宅或有人居住之建築物、船艦或隱匿其內而犯之者。
二、毀越門扇、牆垣或其他安全設備而犯之者。
三、攜帶兇器而犯之者。
四、結夥三人以上而犯之者。
五、乘火災、水災或其他災害之際而犯之者。
六、在車站或埠頭而犯之者。
前項之未遂犯罰之。


司法院資訊處製作；財團法人民間司法改革基金會備份。
